【裁判字號】    90,裁,622
【裁判日期】    900817
【裁判案由】    退休
【裁判全文】
最  高  行  政  法  院  裁  定                      九十年度裁字第六二二號
    聲  請  人  甲○○
右聲請人因退休事件，對本院中華民國八十九年五月十八日八十九年裁字第七四七號
裁定，聲請再審。本院裁定如左︰
    主  文
再審之聲請駁回。
再審訴訟費用由聲請人負擔。
    理  由
本件聲請再審於行政訴訟法修正施行前，是否合法，應依聲請時法定之，合先明。
按對於確定裁定聲請再審，依修正前行政訴訟法第三十三條準用民事訴訟法第五百零
七條、第五百零一條第一項第四款之規定，必須表明「再審理由及關於再審理由並遵
守不變期間之證據」。所謂表明再審理由，必須指明確定裁定有如何合於修正前行政
訴訟法第二十八條各款所列再審事由之具體情事，始為相當，倘僅泛言有再審事由而
無具體情事者，仍難謂已合法表明再審事由，所為再審之聲請，即屬不合法。本件聲
請人前因退休事件，提起行政訴訟，經本院八十六年度判字第二一四○號判決駁回後
，聲請人先後多次提起再審之訴及聲請再審，分別經本院八十六年度判字第二八二○
號判決、八十七年度裁字第一九九號、八十七年度裁字第五九四號、八十七年度裁字
第九四三號、八十八年裁字第八○七號、八十九年度裁字第七四七號裁定，以其不合
法定再審要件，予以駁回。茲聲請人復對本院八十九年度裁字第七四七號裁定（下稱
原裁定）聲請再審，核其狀述意旨，無非謂其請求依法延退，原裁定未依其所提之事
實、證據及法令裁判，卻以「退休事件」，依本院四十六年裁字第四一號判例裁定駁
回，有修正前行政訴訟法第二十八條第一款、第十款之再審事由云云。第查原裁定引
用本院上開判例，係因聲請人該次再審之聲請，所為主張業於之前訴訟程序中提出，
為本院所不採，猶以同一原因事實對本院再審裁定聲請再審，而別無其他理由，無異
未表明再審理由，不合修正前行政訴訟法第三十三條準用民事訴訟法第五百零七條、
第五百零一條第一項第四款所為必須表明「再審理由及關於再審理由並遵守不變期間
之證據」之規定，難謂合法，因而駁回其再審之聲請。而原裁定究有如何合於法定再
審理由之具體情事，聲請人茲並未予以指明，泛指原裁定有修正前行政訴訟法第二十
八條第一款、第十款之再審事由，對之聲請再審，揆諸首開說明，並不合法，應裁定
駁回之。
據上論結，本件再審之聲請為不合法，爰依行政訴訟法施行法第二條、行政訴訟法第
二百八十三條、第二百七十八條第一項、第一百零四條、民事訴訟法第九十五條、第
七十八條，裁定如主文。
中    華    民    國      九十      年      八        月      十七      日
                    最 高 行 政 法 院  第 一 庭
                                審 判 長 法  官      黃  綠  星
                                         法  官      彭  鳳  至
                                         法  官      蔡  進  田
                                         法  官      黃  璽  君
                                         法  官      廖  宏  明
右  正  本  證  明  與  原  本  無  異
                                         法院書記官  邱  彰  德
中    華    民    國      九十      年      八        月      十七      日


司法院資訊處製作；財團法人民間司法改革基金會備份。
